src/fst/affixes/verbs.lexc
! ===================================
!! # LEXICA FOR KVEN VERB INFLECTION
! ===================================

!! This file documents [affixes/verbs.lexc](https://github.com/giellalt/lang-fkv/blob/main/src/fst/affixes/verbs.lexc)

!! ## Auxiliaries


LEXICON neg !!≈ **@CODE@** jakaantuu kolmeen
 +Act: indneg ; ! no +Ind
 +Act+Imprt: imprtneg ;


LEXICON indneg !!≈ **@CODE@** negaation indikatiivipäätteet

!! Note that lexicon @LEXNAME@ directs to K_NEG and not to K,
!! this is since we have enkä but not enkin
 +Sg1:en K_NEG ;
 +Sg2:et K_NEG ;
 +Sg3:ei K_NEG ;
 +Pl1+Err/Orth:emme K_NEG ;
 +Pl1:emmä K_NEG ;
 +Pl2:että K_NEG ;
 +Pl3:ei K_NEG ;
 +Pl3+Err/Orth:eivät K_NEG ; 

LEXICON imprtneg !!≈ **@CODE@** negaation imperatiivipäätteet
 +Sg2:älä # ;
 +Pl2:älkkää # ;

LEXICON OLLA !!≈ **@CODE@** on oma leksikko, vielä vain preesens
+V+Inf:olla K ;
+V+Act+Ind+Prs+Sg1:olen K ;
+V+Act+Ind+Prs+Sg2:olet K ;
+V+Act+Ind+Prs+Sg3:oon K ;
+V+Act+Ind+Prs+Pl1:olema K ;
+V+Act+Ind+Prs+Pl2:oletta K ;
+V+Act+Ind+Prs+Pl3:oon K ;
+V+Act+Ind+Prs+Pl3:on K_NEUTRAL ;
+V+Act+Ind+Prt+Sg1:olin K ;
+V+Act+Ind+Prt+Sg2:olit K ;
+V+Act+Ind+Prt+Sg3:oli K ;
+V+Act+Ind+Prt+Pl1:olima K ;
+V+Act+Ind+Prt+Pl2:olitta K ;
+V+Act+Ind+Prt+Pl3:olthiin K ;
+V+Act+Ind+Prt+Pl3:olit K ; ! oikein ??
+V+Pass+Ind+Prs:olhaan K ;
+V+Pass+Ind+Prt:olthiin K ;  
+V+Act+PrfPrc+Sg+Nom:ollu K ;
+V+Act+Ind+Prt+ConNeg+Sg:ollu K ;
+V+Pass+PrfPrc+Sg+Nom:oltu K ;
+V+Pass+PrfPrc+Pl+Nom:oltut K ; 
+V+Act+PrfPrc+Pl+Nom:olheet K ;
+V+Act+Ind+Prt+ConNeg+Pl:olheet K ;
+V+Act+PrsPrc+Der/A+A:olleeva x_21_odd ;
!+V+Act+PrsPrc+Pl+Nom:olleevat K ;
+V+Pass+PrsPrc+Der/A+A:oltava x_21_odd ;
!+V+Pass+PrsPrc+Pl+Nom:oltavat K ;
+V+Act+Ind+Prs+ConNeg:ole K ;

! These are standard Finnish forms marked as Err/Orth.
+V+Act+Ind+Prs+Sg3+Err/Orth:on K ;
+V+Act+Ind+Prs+Pl1+Err/Orth:olemme K ;
+V+Act+Ind+Prs+Pl2+Err/Orth:olette K ;
+V+Act+PrfPrc+Sg+Nom+Err/Orth:ollut K ;
+V+Act+Ind+Prt+ConNeg+Sg+Err/Orth:ollut K ;
+V+Act+PrfPrc+Pl+Nom+Err/Orth:olleet K ;
+V+Act+Ind+Prt+ConNeg+Pl+Err/Orth:olleet K ;
+V+Act+Ind+Prs+Pl3+Err/Orth:ovat K ;

+V+Act+Cond+Sg1:olisin K ; ! olisin
+V+Act+Cond+Sg2:olisit K ; ! olisit
+V+Act+Cond+Sg3:olis K ;	! olisi
+V+Act+Cond+Pl1:olisimma K ; ! olisimma
+V+Act+Cond+Pl2:olisitta K ; ! olisitta
+V+Act+Cond+Pl3:oltais K ; ! oltais
+V+Pass+Cond:oltais	K ; ! oltais

+V+Act+Imprt+Sg2:ole K ;
+V+Act+Imprt+Sg3:olkhoon K ;
+V+Act+Imprt+Pl2:olkkaa K ;

+V+Act+Inf3+Ine:olemassa K ;
+V+Act+Inf3+Ela:olemasta K ;
+V+Act+Inf3+Ill:olemhaan K ;
+V+Act+Inf3+Ade:olemalla K ;
+V+Act+Inf3+Abe:olematta K ;
+V+Der+Der/minen:olemi n_22_inen ;

!! ## Regular verbs

! Incoming lexicon v_x

!LEXICON v_x
!+V: # ; ! Just to make it compile


!! ### Verbiluokat v1...

!! Luokkien v1, v2... Eiran kieliopin mukaan.
!! Tarvitaan luultavasti alaluokkia.

!! Jokaisessa leksikossa on infinitiivi, kolmannen
!! persoonan pääteet, ja viittaus preesensin ja preteritin
!! kautta leksikkoon **v12pers**, missä *-n, -t, -mA, -ttA*

LEXICON v1 !!≈ **@CODE@** saađa:saa
+V+Inf:%>đ^A K ; ! đ
+V+Inf+Err/Orth:%>d^A K ; ! d
+V+Inf+Err/Orth:%>h^A K ; ! h
+V+Act+Ind+Prs: v12pers_short ;
+V+Act+Ind+Prt:%>i3 v12pers_short ;
+V+Act+Ind+Prs+Sg3:%>pi K ;
+V+Act+Ind+Prs+Pl3:%>đh^A^An K ; ! đ
+V+Act+Ind+Prs+Pl3+Err/Orth:%>dh^A^An K ; ! d
+V+Act+Ind+Prt+Sg3:%>i3 K ;
+V+Act+Ind+Prt+Pl3:%>thiin K ;
+V+Pass+Ind+Prs:%>đh^A^An K ; ! đ
+V+Pass+Ind+Prt:%>thiin K ; 
+V+Act+PrfPrc+Sg+Nom:%>^N^U K ;
+V+Act+PrfPrc+Der/A+A+Sg+Nom:%>n^U K ;
+V+Act+PrfPrc+Der/A:%>ne x_31_ee_oblique ;
+V+Act+Ind+Prt+ConNeg+Sg:%>^N^U K ;
+V+Pass+PrfPrc+Sg+Nom:%>t^U K ;
+V+Pass+PrfPrc+Der/A+A:%>t^U x_21_odd ;
+V+Pass+PrfPrc+Pl+Nom:%>đ^U%>t K ; ! delete XXX ?
!+V+Act+PrfPrc:n%>hee PRFPRC_OBL  ;
+V+Act+PrfPrc:n%> PRFPRC_OBL  ;
+V+Act+PrsPrc+Der/A+A:%>v^A x_21_odd ;
+V+Act+PrsPrc+Sg+Nom:%>p^A K ;
+V+Act+PrsPrc+Pl+Nom:%>v^At K ;
+V+Pass+PrsPrc+Sg+Nom:%>t^A%>v^A K ;
+V+Pass+PrsPrc+Pl+Nom:%>t^A%>v^At K ;
+V+Act+Ind+Prs+ConNeg: K ;

+V+Act+Cond+Sg1:%>i4sin K ; ! saisin
+V+Act+Cond+Sg2:%>i4sit K ;
+V+Act+Cond+Sg3:%>i4s K ;
+V+Act+Cond+Pl1:%>i4sim^A K ;
+V+Act+Cond+Pl2:%>i4sitt^A K ;
+V+Act+Cond+Pl3:%>t^A%>i4s K ;
+V+Pass+Cond:%>t^A%>i4s K ;

+V+Act+Imprt+Sg2: K   ;
+V+Act+Imprt+Pl2:%>kk^A^A K ;

+V+Act+Inf3+Ine:%>m^Ass^A K ;
+V+Act+Inf3+Ela:%>m^Ast^A K ;
+V+Act+Inf3+Ill:%>mh^A^An K ;
+V+Act+Inf3+Ade:%>m^Al^A K ;
+V+Act+Inf3+Abe:%>m^Att^A K ;
+V+Act+Inf3:%>m^A MATONodd ;
+V+Der+Der/minen:mi n_22_inen ;

LEXICON v1iđa !!≈ **@CODE@** Cond uiđa:uisin
+V+Inf:%>đ^A K ;
+V+Inf+Err/Orth:%>d^A K ;
+V+Inf+Err/Orth:%>h^A K ;
+V+Act+Ind+Prs: v12pers_short ;
+V+Act+Ind+Prt:%>i3 v12pers_short ;
+V+Act+Ind+Prs+Sg3:%>pi K ;
+V+Act+Ind+Prs+Pl3:%>đh^A^An K ; 
+V+Act+Ind+Prs+Pl3+Err/Orth:%>dh^A^An K ; 
+V+Act+Ind+Prt+Sg3:%>i3 K ;
+V+Act+Ind+Prt+Pl3:%>thiin K ;
+V+Pass+Ind+Prs:%>đh^A^An K ; 
+V+Pass+Ind+Prt:%>thiin K ; 
+V+Act+PrfPrc+Sg+Nom:%>^N^U K ;
+V+Act+PrfPrc+Der/A+A+Sg+Nom:%>n^U K ;
+V+Act+PrfPrc+Der/A:%>ne x_31_ee_oblique ;
+V+Act+Ind+Prt+ConNeg+Sg:%>^N^U K ;
+V+Pass+PrfPrc+Sg+Nom:%>t^U K ;
+V+Pass+PrfPrc+Der/A+A:%>t^U x_21_odd ;
+V+Pass+PrfPrc+Pl+Nom:%>đ^U%>t K ; 
+V+Act+PrfPrc:n%> PRFPRC_OBL  ;
+V+Act+PrsPrc+Der/A+A:%>v^A x_21_odd ;
+V+Act+PrsPrc+Sg+Nom:%>v^A K ;
+V+Act+PrsPrc+Pl+Nom:%>v^At K ;
+V+Pass+PrsPrc+Sg+Nom:%>t^A%>v^A K ;
+V+Pass+PrsPrc+Pl+Nom:%>t^A%>v^At K ;
+V+Act+Ind+Prs+ConNeg: K ;

+V+Act+Cond+Sg1:%>sin K ; ! uisin
+V+Act+Cond+Sg2:%>sit K ;
+V+Act+Cond+Sg3:%>s K ;   ! uis
+V+Act+Cond+Pl1:%>sim^A K ;
+V+Act+Cond+Pl2:%>sitt^A K ;
+V+Act+Cond+Pl3:%>t^A%>i4s K ;
+V+Pass+Cond:%>t^A%>i4s K ;

+V+Act+Imprt+Sg2: K   ;
+V+Act+Imprt+Pl2:%>kk^A^A K ;

+V+Act+Inf3+Ine:%>m^Ass^A K ;
+V+Act+Inf3+Ela:%>m^Ast^A K ;
+V+Act+Inf3+Ill:%>mh^A^An K ;
+V+Act+Inf3+Ade:%>m^Al^A K ;
+V+Act+Inf3+Abe:%>m^Att^A K ;
+V+Act+Inf3:%>m^A MATONodd ;
+V+Der+Der/minen:mi n_22_inen ;

LEXICON v1kayda  !!≈ **@CODE@** käyđä:kä
+V+Inf:y%>đ^A K ; ! đ
+V+Inf+Err/Orth:y%>d^A K ; ! d
+V+Act+Ind+Prs:y^WG v12pers_short ;
+V+Act+Ind+Prt:v%>i3^WG v12pers_short ;
+V+Act+Ind+Prs+Sg3:y%>pi K ;
+V+Act+Ind+Prs+Pl3:y%>đhään K ; ! đ
+V+Act+Ind+Prs+Pl3+Err/Orth:y%>hään K ; ! d
+V+Act+Ind+Prt+Sg3:v%>i3 K ;
+V+Act+Ind+Prt+Pl3:y%>thiin K ;
+V+Pass+Ind+Prs:y%>đhään K ; ! đ
+V+Pass+Ind+Prt:y%>thiin K ; 
+V+Act+PrfPrc+Der/A:y%>n^U K ;
+V+Act+PrfPrc+Sg+Nom:y%>^N^U K ;
+V+Act+Ind+Prt+ConNeg+Sg:y%>^N^U K ;
+V+Pass+PrfPrc+Sg+Nom:y%>t^U K ;
+V+Pass+PrfPrc+Pl+Nom:y%>đ^U%>t K ; 
!+V+Act+PrfPrc:yn%>hee PRFPRC_OBL  ;
+V+Act+PrfPrc:yn%> PRFPRC_OBL  ;
+V+Act+PrsPrc+Sg+Nom:yp%>^A K ;
+V+Act+PrsPrc+Pl+Nom:yv%>^At K ;
+V+Pass+PrsPrc+Sg+Nom:y%>t^A%>v^A K ;
+V+Pass+PrsPrc+Pl+Nom:y%>t^A%>v^At K ;
+V+Act+Ind+Prs+ConNeg:y K ;

+V+Act+Cond+Sg1:v%>i4sin K ; ! kävisin
+V+Act+Cond+Sg2:v%>i4sit K ;
+V+Act+Cond+Sg3:v%>i4s K ;
+V+Act+Cond+Pl1:v%>i4simm^A K ;
+V+Act+Cond+Pl2:v%>i4sitt^A K ;
+V+Act+Cond+Pl3:y%>t^A%>i4s K ;
+V+Pass+Cond:y%>t^A%>i4s K ;

+V+Act+Imprt+Sg2:y K   ;
+V+Act+Imprt+Pl2:y%>kk^A^A K ;

+V+Act+Inf3+Ine:y%>m^Ass^A K ;
+V+Act+Inf3+Ela:y%>m^Ast^A K ;
+V+Act+Inf3+Ill:y%>mh^A^An K ;
+V+Act+Inf3+Ade:y%>m^Al^A K ;
+V+Act+Inf3+Abe:y%>m^Att^A K ;
+V+Act+Inf3:y%>m^A MATONodd ;
+V+Der+Der/minen:ymi n_22_inen ;
